臺灣苗栗地方法院刑事判決　　　　　　　100年度訴字第657號
公　訴　人　臺灣苗栗地方法院檢察署檢察官
被　　　告　王國宙
選任辯護人　徐承蔭律師
上列被告因違反槍砲彈藥刀械管制條例等案件，經檢察官提起公
訴（100 年度偵字第3466號、第3886號），本院判決如下：
    主    文
王國宙犯非法寄藏可發射子彈具有殺傷力之改造槍枝罪，累犯，
處有期徒刑參年陸月，併科罰金新臺幣伍萬元，罰金如易服勞役
，以新臺幣壹仟元折算壹日；扣案之改造手槍壹支（槍枝管制編
號0000000000）沒收。又成年人對少年犯恐嚇危害安全罪，累犯
，處有期徒刑伍月，如易科罰金，以新臺幣壹仟元折算壹日，扣
案之改造手槍壹支（槍枝管制編號0000000000）沒收。應執行有
期徒刑參年玖月，併科罰金新臺幣伍萬元，罰金如易服勞役，以
新臺幣壹仟元折算壹日；扣案之改造手槍壹支（槍枝管制編號00
00000000）沒收。
    犯罪事實
一、王國宙前因酒醉駕車案件，經本院於99年7 月14日以99年度
    苗交簡字第471 號判決判處有期徒刑3 月，於99年8 月5 日
    確定在案，甫於99年11月1 日易科罰金執行完畢。詎其仍不
    知悔改：
(一)、明知改造手槍、非制式子彈等物係槍砲彈藥刀械管制條例第
    4 條第1 項第1 、2 款所列管之槍砲、彈藥，非經主管機關
    之許可，不得無故寄藏、持有，竟於民國99年5 月間某日，
    在臺中市豐原區山上某賭場，因綽號「小黃」之姓名年籍不
    詳男子積欠其賭債，遂基於寄藏改造手槍、非制式子彈之犯
    意，代為寄藏其仿COLT廠MKIV/SERIES 70型半自動手槍製造
    、換裝土造金屬槍管而成，可供擊發適用子彈，具有殺傷力
    之改造手槍1 枝（槍枝管制編號0000000000）及不具殺傷力
    之仿GLOCK 廠17型半自動手槍改造之槍枝1 枝、非制式子彈
    8 顆、土造金屬槍管半成品1 枝、子彈半成品28顆等物作為
    擔保，而未經許可無故持有上開物品。
(二)、又於100 年6 月10日20時13分許，王國宙騎乘其所有車號BX
    T-115 號紅色重機車至苗栗縣通霄鎮○○里○○路253 巷路
    口，適有谷玉惠、謝○○（民國84年10月生，為12歲以上未
    滿18歲之少年）母女在該處，王國宙基於恐嚇之犯意，遂先
    騎至謝○○身旁，問：「妹妹妳在幹嘛？」然後再騎至谷玉
    惠身旁，問謝○○：「這是妳媽媽嗎？」，謝○○答：「對
    」，王國宙即自其側背包內取出上開具殺傷力之仿COLT廠改
    造手槍，抵著谷玉惠腰間，對谷玉惠、謝○○恫嚇說：「不
    要報警。」等語，過約2 、3 分鐘後，王國宙就把槍放回其
    側背包，說：「我是開玩笑的。」並騎車離去，谷玉惠、謝
    ○○均因渠等生命身體遭受威脅，心生畏懼，致生危害於安
    全。嗣經警持搜索票，於100 年6 月15日下午3 時許，至苗
    栗縣通霄鎮○○里○○鄰○○路66號王國宙住處搜索，在王國
    宙2 樓臥房床頭櫃右側地板上發現1 只咖啡色包包，其內有
    如犯罪事實欄(一)所記載之扣案物，因而查獲上情。
三、案經被害人谷玉惠、謝○○訴由苗栗縣警察局通霄分局報請
    臺灣苗栗地方法院檢察署檢察官偵查起訴。
    理    由
壹、證據能力部分：
一、刑事訴訟法第156 條第1 項之規定，被告之自白非出於強暴
    、脅迫、利誘、詐欺、疲勞訊問、違法羈押或其他不正之方
    法，且與事實相符者，得為證據。查本件被告王國宙及其辯
    護人於準備程序、審判期日對於公訴檢察官提出之警詢、偵
    查中之訊問筆錄等證據能力均不爭執，且未抗辯其自白非出
    於任意性，亦查無明顯事證足認檢察官及警察機關於製作該
    等筆錄時，有對被告施以法律所禁止之不正方法等情事，應
    認該審判外之自白具有任意性，而認有證據能力。
二、按刑事訴訟法第159 條之5 第1 項「被告以外之人於審判外
    之陳述，雖不符前4 條之規定，而經當事人於審判程序同意
    作為證據，法院審酌該言詞陳述或書面陳述作成時之情況，
    認為適當者，亦得為證據」之規定，觀諸其立法理由謂：「
    二、按傳聞法則的重要理論依據，在於傳聞證據未經當事人
    之反對詰問予以核實，乃予排斥。惟若當事人已放棄對原供
    述人之反對詰問權，於審判程序表明同意該等傳聞證據可作
    為證據，基於證據資料愈豐富，愈有助於真實發見之理念，
    此時，法院自可承認該傳聞證據之證據能力。由於此種同意
    制度係根據當事人的意思而使本來不得作為證據之傳聞證據
    成為證據之制度，乃確認當事人對傳聞證據有處分權之制度
    。為貫徹本次修法加重當事人進行主義色彩之精神，固宜採
    納此一同意制度，作為配套措施。然而吾國尚非採澈底之當
    事人進行主義，故而法院如認該傳聞證據欠缺適當性時（例
    如證明力明顯過低或該證據係違法取得），仍可予以斟酌而
    不採為證據，爰參考日本刑事訴訟法第326 條第1 項之規定
    ，增設本條第1 項。」由此可知，第159 條之5 第1 項之規
    定，僅在強調當事人之同意權，取代當事人之反對詰問權，
    使傳聞證據得作為證據，並無限制必須「不符合同法第159
    條之1 至第159 條之4 」，始有適用，故依條文之目的解釋
    ，第159 條之5 第1 項之規定，並不以被告以外之人於審判
    外之陳述「不符合」同法第159 條之1 至第159 條之4 有關
    傳聞證據例外規定之情形，始有其適用（臺灣高等法院暨所
    屬法院96年法律座談會刑事類提案第26號研討結果參照）。
    又增訂刑事訴訟法第159 條之5 第1 項所參考之日本國刑事
    訴訟法第326 條第1 項，其文義為「檢察官及被告同意作為
    證據之書面或供述，法院考量該書面或供述作成時之情況認
    為相當時，不論第321 條至前條（第325 條）之規定，亦得
    作為證據」，可見，我國法所借鏡之日本國法，其操作模式
    係：法院首先確認有無當事人之同意，待確認當事人不同意
    時，始探究該傳聞證據是否該當刑事訴訟法第321 條以下（
    為傳聞例外規定，相當於我國法第159 條之1 至之4 ）之要
    件。易言之，當事人之同意乃係傳聞法則例外之第一次關口
    ，亦為傳聞法則例外之最先位規定。如當事人同意將傳聞證
    據作為證據使用，法院即毋庸再去論述是否有符合其他傳聞
    例外規定之適用。是本案公訴人、被告及辯護人如有同意以
    下本院所引用之傳聞證據均作為證據使用，對於本院引用之
    傳聞證據顯已放棄反對詰問權，並同時有賦予證據能力之意
    思表示，則該傳聞證據既已有證據能力，而得作為論罪之依
    據，於邏輯上本院並毋庸再去細究該傳聞證據是否合致刑事
    訴訟法第159 條之1 至之4 等規定。經查，本案經本院引用
    之被告以外之人於審判外之言詞或書面陳述，經檢察官、被
    告及其辯護人於準備程序一致同意作為證據（本院100 年度
    訴字第657 號審理卷【下稱本院卷】第24頁），另經本院於
    審理中一一踐行「告以要旨」程序，當事人等於知悉上開證
    據係審判外陳述之情形下，對於各該證據亦均表示「沒有意
    見」（本院卷第53至54頁），且迄至言詞辯論終結前未再聲
    明異議，本院審酌此等證據資料製作時之情況，尚無違法不
    當及證明力明顯過低之瑕疵，，與本案待證事實復具有相當
    關連性，亦認為適當，依刑事訴訟法第159 條之5 第1 項，
    前開傳聞證據均得作為證據。
三、按法院或檢察官依刑事訴訟法第208 條規定囑託醫院、學校
    或其他相當之機關、團體為鑑定時，祇須其以言詞或書面提
    出之鑑定報告，符合刑事訴訟法第206 條第1 項、第208 條
    所規定之形式要件，即具有證據能力，此即屬於刑事訴訟法
    第159 條第1 項所稱「法律有規定」之特別情形。而刑事訴
    訟之鑑定，為證據調查方法之一種，係指由具有特別知識經
    驗之人或機關，就特別需要特殊知識經驗之事項，予以鑑識
    、測驗、研判及斷定，供為法院或檢察官認定事實之參考。
    刑事訴訟法第198 條規定：「鑑定人由審判長、受命法官或
    檢察官就下列之人選任一人或數人充之：一、就鑑定事項有
    特別知識經驗者。二、經政府機關委任有鑑定職務者。」，
    第208第1項前段規定：「法院或檢察官得囑託醫院、學校或
    其他相當之機關、團體為鑑定」即本此旨。上級檢察機關首
    長基於辦案實務需要，函示指定某類特殊案件之待鑑事項，
    囑託某一或某些特別具有該項專門知識經驗之機關，予以鑑
    定，並非法所不許（最高法院96年度台上字第4177號刑事判
    決要旨供參）。而內政部警政署刑事警察局業經臺灣高等法
    院檢察署檢察長概括囑託為有關「槍彈有無殺傷力之鑑定」
    此鑑定項目之鑑定機關（臺灣高等法院檢察署92年10月15日
    檢文允字第0921001322號函附之臺灣高等法院檢察署檢察長
    概括選任鑑定人或囑託鑑定機關〈團體〉名冊參照），故卷
    附內政部警政署刑事警察局100 年8 月17日刑鑑字第100008
    3910號鑑定書（詳臺灣苗栗地方法院檢察署100 年度偵字第
    3466號卷【下稱偵字第3466號卷】第41至43頁），係就本件
    扣得槍枝、子彈鑑定結果之書面報告，揆諸上開說明，即不
    受刑事訴訟法第158 條之3 及同法第159 條第1 項之限制，
    自得作為證據。
四、卷附之槍枝初鑑照片6 張及現場蒐證照片6 張（見偵字第34
    66號卷第20頁、第24頁、第27至29頁），均係屬機械性紀錄
    特徵，也就是認識對象的是數位相機鏡頭，透過鏡頭形成的
    畫面轉化為電磁紀錄檔案儲存於記憶卡設備內，再還原列印
    於紙上，故照相中不含有人的供述要素，在現實情形與作為
    傳達結果的照相，在內容上的一致性是透過機械的正確性來
    加以保障的，在照相中並不存在人對現實情形的知覺、記憶
    ，在表現時經常可能發生的錯誤（如知覺的不準確、記憶隨
    時間推移而發生的變化、遺忘），故照相乃非供述證據，並
    無傳聞法則之適用，而上開照片既係透過相機拍攝後列印所
    得，且與本案犯罪事實具有關聯性，而被告及其辯護人對於
    上揭照片均未表示異議，復查無有何執法人員違法取得之情
    事，且查無不得作為證據之事由，依法自得作為證據，而有
    證據能力。至於扣案之仿COLT廠MKIV/SERIES 70型半自動改
    造手槍1 枝（槍枝管制編號0000000000）、仿GLOCK 廠17型
    半自動手槍改造之槍枝1 枝（槍枝管制編號0000000000）、
    非制式子彈8 顆、土造金屬槍管半成品1 枝、子彈半成品28
    顆等物，亦非供述證據，無傳聞法則之適用，且係由員警依
    法定程序合法執行查獲扣得，與本案具有關聯性，當有證據
    能力，均併予敘明。
貳、實體部分：
一、上開犯罪事實，業據被告王國宙於警詢、偵訊中及本院審理
    時坦承不諱（見偵字第3466號卷第17至18頁、臺灣苗栗地方
    法院檢察署100 年度偵字第3866號卷【下稱偵字第3886號卷
    】第11至13頁，偵字第3466號卷第33頁、偵字第3866號卷第
    43至44頁，本院卷第23頁背面、第54頁背面），核與證人谷
    玉惠、謝○○於警詢、偵查中之證述（見偵字第3886號卷第
    14至17頁、第39頁、第18至21頁、第43頁）情節均相符，衡
    情上開證人應無設詞攀誣，或虛構事實以陷害被告之理，況
    證人谷玉惠到庭具結作證，更係以刑事責任擔保其證言之真
    實性，故證人谷玉惠、謝○○前開證述內容，經核尚無不可
    採信之處，應堪憑採。
二、又有苗栗縣警察局通宵分局搜索筆錄、扣押筆錄、扣押物品
    目錄表、本院100 年聲搜字第440 號搜索票各1 份在卷可稽
    （見偵字第3886號卷第27至31頁）；且扣案改造手槍1 枝，
    經苗栗縣警察局槍枝初步檢視承辦人員警務員范植湧檢視結
    果，認為該槍枝大部結構完整、槍管暢通、槍枝具擊發機構
    、並可發揮功能，此有苗栗縣警察局槍枝初步檢視報告表、
    槍枝初步檢視承辦人員履歷資料各1 份與初步檢視照片3 張
    附卷可憑（見偵字第3466號卷第19頁至21頁）；嗣扣案改造
    手槍1 枝、改造手槍槍管1 支、非制式子彈8 顆、子彈半成
    品28顆，均經送內政部警政署刑事警察局依檢視法、性能檢
    驗法及試射法鑑定結果為：
(一)、送驗改造手槍1 枝（槍枝管制編號0000000000），認係改造
    手槍，由仿COLT廠MKIV/SERIES 70型半自動手槍製造之槍枝
    ，換裝土造金屬槍管而成，擊發功能正常，可供擊發適用子
    彈使用，認具殺傷力。
(二)、送驗之改造手槍1 枝（槍枝管制編號0000000000），認係改
    造手槍，由仿GLOCK 廠17型半自動手槍製造之槍枝，換裝土
    造金屬槍管而成，經檢視，欠缺復進簧及復簧簧桿且滑套近
    槍管處破損，致扳機無法順利釋放撞針供擊發子彈使用，依
    現狀，認不具殺傷力，復經裝填送鍵單位送鑑之復進簧桿後
    ，扳機仍無法順利釋放撞針供擊發子彈使用，依現狀，認不
    具殺傷力。
(三)、送驗改造手槍槍管1 枝，認係土造金屬槍管半成品，非屬公
    告之槍砲主要組成零件。
(四)、送驗子彈8 顆，鑑驗情形如下：
 1. 4 顆，認均係非制式子彈，由金屬彈殼組合直徑9.0±0.5mm
    金屬彈頭而成，採樣2 顆試射，無法擊發，認不具殺傷力。
 2. 2 顆，認均係非制式子彈，由金屬彈殼組合直徑9.0±0.5mm
    金屬彈頭而成，採樣1 顆試射，無法擊發，認不具殺傷力。
 3. 1 顆，認係非制式子彈，由金屬彈殼組合直徑9.0 mm金屬彈
    頭而成，經試射，可擊發，認具殺傷力。
 4. 1 顆，認係非制式子彈，由金屬彈殼組合直徑9.0 mm金屬彈
    頭而成，，彈底具撞擊痕跡，經試射，無法擊發，認不具殺
    傷力。
(五)、送驗子彈半成品28顆，認分係非制式金屬彈殼及非制式金屬
    彈頭，並未列入公告之彈藥主要組成零件。以上鑑驗結果，
    有內政部警政署刑事警察局100 年8 月17日刑鑑字第100008
    3910號鑑定書1 份及內政部100 年11月4 日內授警字第1000
    872457號函文在卷可證（見偵字卷第3466號卷第41至43頁、
    本院卷第31至32頁）；並有扣案之上開改造手槍2 枝、改造
    手槍槍管1 枝及非制式子彈8 顆及子彈半成品28顆可資佐證
    ，以上足徵扣案之被告上開所持有之改造手槍1 枝及非制式
    子彈1 顆，均具有殺傷力，應屬槍砲彈藥刀械管制條例第4
    條第1 項第1 款及第2 款所管制之物品無訛。
三、綜上所述，被告自白顯與事實相符，應堪信實。被告上開非
    法持有具殺傷力之改造手槍、非制式子彈與恐嚇等犯行已堪
    認定，應予以依法論科。
四、論罪科刑部分：
(一)、罪名與罪數：
  1.按寄藏與持有，均係將物置於自己實力支配之下，僅寄藏必
    先有他人之持有行為，而後始為之受寄代藏而已，故寄藏之
    受人委託代為保管，其保管之本身，亦屬持有，不過此之持
    有係受寄之當然結果；槍砲彈藥刀械管制條例係將「持有」
    與「寄藏」為分別之處罰規定，則單純之「持有」，固不包
    括「寄藏」，但「寄藏」之受人委託代為保管，其保管之本
    身所為之「持有」，既係「寄藏」之當然結果，法律上自宜
    僅就「寄藏」行為為包括之評價，不應另就「持有」予以論
    罪（最高法院74年台上字第3400號判例要旨參照）。次按持
    有槍、彈罪，其持有之繼續為行為之繼續，而非狀態之繼續
    ，亦即一經意圖犯罪而持有槍枝，該罪雖告成立，但其完結
    ，須繼續至持有行為終了之時為止（最高法院79年度台非字
    第264 號判決可資參照）。又按非法持有、寄藏、出借槍砲
    彈藥刀械等違禁物，所侵害者為社會法益，如所持有、寄藏
    或出借客體之種類相同（如同為手槍，或同為子彈者），縱
    令同種類之客體有數個（如數支手槍、數顆子彈），仍為單
    純一罪，不發生想像競合犯之問題；若同時持有、寄藏或出
    借二不相同種類之客體（如同時持有手槍及子彈），則為一
    行為觸犯數罪名之想像競合犯（最高法院82年度台上字第53
    03號判決意旨參照）。
  2.核被告王國宙如犯罪事實一(一)所為，係犯槍砲彈藥刀械管制
    條例第8 條第4 項之非法寄藏可發射子彈具有殺傷力之改造
    槍枝罪、同條例第12條第4 項之非法寄藏子彈罪。公訴意旨
    認為被告王國宙係犯非法持有改造手槍罪，應有誤會，惟論
    罪科刑之條項既屬相同，僅行為態樣不同，尚不生變更起訴
    法條之問題，併此敘明。又被告因寄藏而持有上開改造手槍
    及子彈之低度行為，併為寄藏之高度行為所吸收，均不另論
    罪。又被告以一寄藏行為，同時寄藏上開改造手槍及子彈，
    係一行為觸犯數罪名，為想像競合犯，應依刑法第55條規定
    ，從一重論以槍砲彈藥刀械管制條例第8條第4項之非法寄藏
    可發射子彈具有殺傷力之改造槍枝罪。又被告王國宙如犯罪
    事實一(二)所為，係犯刑法第305 條之恐嚇危害安全罪；複查
    被告王國宙係63年8 月3 日生，於行為時已成年，而謝○○
    於行為當時為12歲以上未滿18歲之少年，有渠等年籍資料在
    卷可參（本院卷第21頁、第56頁），被告王國宙恐嚇危害謝
    ○○安全之犯行，應依兒童及少年福利法第70條第1 項前段
    之規定加重其刑。
  3.被告於99年5 月間即寄藏持有上開扣案之改造手槍，其係於
    無故持有改造手槍之行為繼續中，另行決意，於100 年6 月
    10日20時13分許，為前揭恐嚇危害安全犯行，伊於99年5 月
    間取得本案槍彈時，並無意持本案槍彈恐嚇他人，是以被告
    所犯非法寄藏可發射子彈具有殺傷力之改造槍枝罪與恐嚇危
    害安全罪之間，顯係犯意各別，行為互殊，應予分論併罰。
(二)、累犯加重其刑：
    本案被告非法寄藏、持有上開改造手槍1 支及非制式子彈1
    顆，該次寄藏行為既經被告繼續持有至100 年6 月15日下午
    3 時許為警查獲時止，應認被告非法寄藏改造手槍之犯行係
    自99年5 月間某日起至100 年6 月15日下午3 時許止。按非
    法寄藏改造手槍，為繼續犯，為行為之繼續，而非狀態之繼
    續，亦即一經非法持有子彈，該罪雖告成立，但其完結，須
    繼續至持有行為終了時為止，而犯該條項之罪，有無累犯之
    適用，自亦應以其持有行為終了時，是否在前案受有期徒刑
    執行完畢後5 年以內以決之，最高法院81年度台非字第181
    號判決意旨可資參照。被告前因酒醉駕車案件，經本院於99
    年7 月14日以99年度苗交簡字第471 號判決判處有期徒刑3
    月，於99年8 月5 日確定在案，甫於99年11月1 日易科罰金
    執行完畢，有卷附臺灣高等法院被告前案紀錄表可稽，其受
    有期徒刑執行完畢後，5 年內故意再犯本件非法寄藏可發射
    子彈具有殺傷力之改造槍枝罪及恐嚇危害安全罪等有期徒刑
    以上之罪，均為累犯，分別應依法加重其刑。
(三)、量刑：
    爰審酌被告無視法律之禁令，擅自受託寄藏上開具殺傷力之
    改造手槍及非制式子彈，對社會治安所造成之潛在危害不容
    輕縱。又僅因一時酒醉、心情不佳，竟持改造槍枝恫嚇他人
    ，使在場之谷玉惠、謝○○心生恐懼，惡性非輕，惟其始終
    坦承犯行，犯後態度尚稱良好，爰參酌其素行、高中肄業之
    智識程度、無業、家庭狀況甫與妻子離婚之生活情況等一切
    情狀，就被告所犯2罪，分別量處如主文所示之刑，並就非
    法寄藏可發射子彈具有殺傷力之改造槍枝罪併科罰金部分諭
    知易服勞役之折算標準，再定其應執行之刑及諭知罰金刑部
    分易服勞役之折算標準。
五、沒收部分：
    扣案具有殺傷力之COLT廠MKIV/SERIES 70型半自動改造手槍
    1 支（槍枝管制編號0000000000），係屬違禁物，應依刑法
    第38條第1 項第1 款規定沒收。至於扣案之8 顆非制式子彈
    ，依上開引用之內政部警政署刑事警察局鑑驗報告，因其中
    7 顆並不具殺傷力，並非槍砲彈藥刀械管制條例所稱之彈藥
    ，而唯一ㄧ顆具殺傷力之子彈亦已擊發，已失其子彈之結構
    及性能，不具有殺傷力，已非屬違禁物，爰不予宣告沒收。
    又扣案之仿GLOCK廠17型半自動手槍製造之改造手槍（槍枝
    管制編號0000000000），因不具殺傷力，並非槍砲彈藥刀械
    管制條例第4條第1項所稱之槍砲；土造金屬槍管半成品，非
    屬公告之槍砲主要組成零件；子彈半成品28顆，亦非公告之
    彈藥主要組成零件，爰併不予宣告沒收。
參、適用法條：
(一)、刑事訴訟法第299條第1 項前段。
(二)、槍砲彈藥刀械管制條例第8條第4項、第12條第4項
(三)、刑法第11條、第305條、第47條第1項、第55條、第51條第5
    款、第41條、第42條第3項前段、第38條第1項第1款。
(四)、刑法施行法第1條之1，判決如主文。
(五)、兒童及少年福利法第70條第1 項前段。
本案經檢察官葉竹鳳到庭執行職務。
中    華    民    國   100    年    11    月    30    日
                  刑事第二庭    審判長法  官  楊清益
                                      法  官  張新楣
                                      法  官  周靜妮
以上正本證明與原本無異。
如不服本判決應於收受判決後10日內向本院提出上訴書狀，並應
敘述具體理由。其未敘述上訴理由者，應於上訴期間屆滿後20日
內向本院補提理由書( 均須按他造當事人之人數附繕本) 「切勿
逕送上級法院」。告訴人或被害人如對本判決不服者，應具備理
由請求檢察官上訴，其上訴期間之計算係以檢察官收受判決正本
之日期為準。
                                      書記官  巫  穎
中    華    民    國   100    年    11    月    30    日
附錄本案論罪科刑法條：
槍砲彈藥刀械管制條例第8條第4項
未經許可，持有、寄藏或意圖販賣而陳列第 1 項所列槍枝者，
處 3 年以上10 年以下有期徒刑，併科新臺幣 700 萬元以下罰
金。
槍砲彈藥刀械管制條例第12條第4項
未經許可，持有、寄藏或意圖販賣而陳列子彈者，處 5 年以下
有期徒刑，併科新台幣 300 萬元以下罰金。
中華民國刑法第305條
以加害生命、身體、自由、名譽、財產之事，恐嚇他人致生危害
於安全者，處2年以下有期徒刑、拘役或3百元以下罰金。
兒童及少年福利法第70條
成年人教唆、幫助或利用兒童及少年犯罪或與之共同實施犯罪或
故意對其犯罪者，加重其刑至二分之一。但各該罪就被害人係兒
童及少年已定有特別處罰規定者，不在此限。
對於兒童及少年犯罪者，主管機關得獨立告訴。